【裁判字號】    97,交聲更,37
【裁判日期】    971029
【裁判案由】    違反道路交通管理處罰條例聲明異議
【裁判全文】
臺灣臺北地方法院交通事件裁定        97年度交聲更字第37號
原處分機關  臺北市交通事件裁決所
異  議  人  甲○○
即受處分人
上列異議人即受處分人因違反道路交通管理處罰條例案件，對於
臺北市交通事件裁決所中華民國97年6 月10日所為之處分（原處
分：北市裁二字第裁22-1AD162160號、第裁22-1AD167092號），
聲明異議，異議人不服本院於97年6 月27日所為97年度交聲字第
1576號、第1577號裁定，提起抗告，經臺灣高等法院以97年度交
抗字第958 號、第973 號裁定撤銷原裁定發回更審，本院更為裁
定如下：
    主  文
原處分均撤銷。
甲○○汽車駕駛人在顯有妨害他人、車通行處所停車及併排停車
之情形，各處罰鍰新臺幣玖佰元。
    理  由
一、異議意旨略以：異議人即受處分人甲○○於民國97年4 月21
    日、同年月23日將車牌號碼9B-5461 號自小客車停放在臺北
    市○○○路142 巷空地旁，由正前方看，該車並無停放在紅
    線上或占用車道，此由舉發單位所攝之照片2 張清晰可見。
    由後方與前方交互方向所攝之照片，亦可清晰看見該車並無
    停放於紅線上或占用車道情事，是臺北市交通事件裁決所之
    判決顯然有誤，爰請求鈞院撤銷原處分等語。
二、按汽車停車時，顯有妨害其他人、車通行處所，不得停車；
    汽車停車時，不得併排停車，道路交通安全規則第112 條第
    9 款、第10款定有明文；又按汽車駕駛人在顯有妨害其他人
    、車通行處所停車、併排停車者，處新臺幣600 元以上1,20
    0 元以下罰鍰，道路交通管理處罰條例第56條第1 項第5 款
    、第6 款亦規定甚明。
三、經查：
  (一)異議人分別於97年4 月21日9 時57分、97年4 月23日10時7
    分許，將其所有之車牌號碼9B-5461 號自小客車停放在羅斯
    福路六段142 巷週邊未劃設停車格之道路上，為警逕行舉發
    一情，為異議人所不否認，且有臺北市政府交通局北市交停
    字第1AD162160 號、第1AD167092 號舉發違反道路交通管理
    事件通知單及舉發照片各2 張在卷可稽。
  (二)異議人所停放汽車之位置路面上雖未劃設禁止臨時停車之紅
    線，惟異議人停車路段之右側為一他人土地門口之空地，該
    空地上已停滿車輛，此有現場照片附卷可查。異議人將汽車
    停放在他車外側之道路上，自屬併排停車，且有妨害該空地
    上所停放車輛之出入通行之虞。異議人辯稱其並未將汽車停
    放在紅線上等語，雖有理由，惟異議人既明知其停放汽車之
    右側空地已停滿車輛，竟仍停放該處，其有道路交通管理處
    罰條例第56條第1 項第5 款、第6 款之違規行為，堪以認定
    。
三、綜上所述，異議人確有道路交通管理處罰條例第56條第1 項
    第5 款、第6 款之違規行為，原處分機關以異議人在劃有紅
    線路段停車，逕以同條第1 項第1 款規定裁罰，顯有未當。
    異議人聲明異議，請求撤銷原處分免罰，固無理由，然原處
    分既有如上不當之處，自應由本院將原處分撤銷，並依前揭
    道路交通管理處罰條例第56條第5 款、第6 款之違規行為，
    裁處受處分人罰鍰如主文所示。
四、據上論結，應依道路交通案件處理辦法第20條前段，裁定如
    主文。
中    華    民    國    97    年    10    月    29    日
                              交通法庭法  官  林芳華
以上正本證明與原本無異
如不服本裁定應於送達後5日內向本院提出抗告狀
                                書記官  林鈴芬
中    華    民    國    97    年    10    月    29    日


司法院資訊處製作；財團法人民間司法改革基金會備份。
